臺灣高雄地方法院刑事判決　　　　　　　　　　　　九十三年度簡上字第二七一號
　　上　訴　人　乙○○
　　即　被　告
右上訴人因贓物案件，不服本院高雄簡易庭九十三年度簡字第九八五號第一審判決（
聲請簡易判決處刑案號：臺灣高雄地方法院檢察署九十二年度偵字第一七七０六號）
，提起上訴，本院管轄之第二審合議庭判決如左：
    主  文
上訴駁回。
    事  實
一、乙○○明知其真實姓名年籍不詳之友人「盧偉傑」（偕音）於民國九十二年五月
    間所交付之摩托羅拉廠牌之Ｔ一九一型手機（序號0000000000000
    00號）為來路不明之贓物（該手機為丁○○所有，於九十二年五月二日凌晨零
    時十五分許，在高雄縣大社鄉○○路七十二號前遭搶之財物），竟基於牙保贓物
    之犯意，受該「盧偉傑」友人之委託，於九十二年五月上旬某日，以新臺幣（下
    同）八百元之價格，將該手機轉交出售予在高雄縣岡山鎮○○路三九八號經營「
    台基電通訊行」之不知情之甲○○，再將所得款項交予該「盧偉傑」。嗣甲○○
    將該手機以一千八百元出賣予劉美秀，再由劉美秀將該手機交予甯宥琮使用，經
    警調閱通聯紀錄而循線查獲上情。
二、案經丁○○訴由高雄縣政府警察局林園分局報請臺灣高雄地方法院檢察署檢察官
    偵查聲請簡易判決處刑。
    理  由
一、訊據被告乙○○對其受友人「盧偉傑」之託，將前開手機以八百元之價格，轉賣
    予甲○○之事實固坦承不諱，惟矢口否認有何贓物之犯行，並辯稱：伊不知道該
    手機是贓物，伊原本聽朋友說「盧偉傑」被通緝，事實上應該沒有云云。
二、經查：
（一）上開手機係告訴人丁○○所有，於九十二年五月二日凌晨零時十五分許，在高
      雄縣大社鄉○○路七十二號前，遭二名不詳姓名之人搶奪所得之物等事實，業
      據告訴人於警詢中陳述明確，並有泛亞電信ＣＤＲ通聯資料、高雄縣政府警察
      局林園分局贓物認領收據各一紙在卷可稽，是該行動電話一支，確係因不詳姓
      名之人犯財產罪所取得之物，為刑法贓物罪章所稱之贓物無訛。
（二）被告受某不詳姓名年籍「盧偉傑」之友人委託，於九十二年五月上旬某日，以
      八百元之價格，將該手機轉交出售予在高雄縣岡山鎮○○路三九八號經營「台
      基電通訊行」之不知情之甲○○等情，亦經被告供認屬實，核與證人甲○○於
      警詢中證述及於本院審理時結證情節相符，並有讓渡切結書一紙附卷可憑。又
      證人甲○○再以一千八百元之價格出售予劉美秀，並交由甯宥琮使用一節，亦
      經證人甲○○、劉美秀、甯宥琮證述無訛。
（三）被告雖辯稱上情，然現今媒體對於歹徒將財產犯罪所得之贓物手機加以轉賣脫
      手之新聞多有報導，本案被告於偵訊中既稱友人「盧偉傑」當時正在通緝當中
      ，才委託由被告轉賣上開手機，詎被告竟未向該「盧偉傑」追探該手機之取得
      方式，以擔保來源之正當性，即竟予收受代為轉賣，顯與常理有悖，是被告受
      託代為出賣該手機時，主觀上應明知該手機確屬贓物甚明。況被告始終未能提
      供所稱「盧偉傑」友人之詳細姓名年籍資料，而本院依被告所稱「盧偉傑」及
      具狀所載「魯偉傑」之姓名查詢通緝資料結果，亦顯示並無通緝資料，有臺灣
      高等法院被告全國通緝紀錄表二份附卷可佐，是被告前揭所辯：伊不知道該手
      機係贓物云云，顯不足採。綜上所述，本案事證明確，應依法論科。
三、按刑法第三百四十九條第二項之牙保贓物，其所謂牙保者，係指居間介紹之意，
    ，不論有償抑或無償，直接或間接均屬之（臺灣高等法院九十二年度上易字第一
    二二二號判決參照）。本案被告明知友人「盧偉傑」所委託出售之手機係贓物，
    竟仍為之轉交售予甲○○，顯係以牙保之意思，為之媒介，是其所為，核係犯刑
    法第三百四十九條第二項之牙保贓物罪。公訴人認被告所為，係犯刑法第一項之
    收受贓物罪，容有誤會，惟起訴之基本社會事實同一，本院自應加以審理，並變
    更起訴法條。原審以被告所犯罪證明確，因而適用刑法三百四十九條第二項、第
    四十一條第一項前段，罰金罰鍰提高標準條例第一條前段、第二條之規定（原審
    漏引刑事訴訟法第三百條），並審酌被告受友人之託而牙保贓物之買賣，其行為
    已足妨害盜贓追回之困難，並助長竊盜歪風，犯後猶矢口否認犯行，惟該行動電
    話手機一支已返還被害人，犯罪所生之危害尚非巨大等一切情狀，量處有期徒刑
    三月，並諭知如易科罰金之折算標準，並以被告前未曾受有期徒刑以上刑之宣告
    執行，有臺灣高等法院被告全國前案紀錄表一紙附卷可稽，經此偵、審教訓，當
    知所警惕，諒無再犯之虞，認被告所受宣告之刑，以暫不執行為適當，而併依刑
    法第七十四條第一款規定，諭知緩刑二年，經核原判決認事用法均無違誤，量刑
    亦屬妥適，被告上訴意旨，仍執前詞否認犯行，空言指摘原判決不當，為無理由
    ，應予駁回。
據上論結，應依刑事訴訟法第四百五十五條之一第一項、第三項、第三百六十八條，
判決如主文。
本案經檢察官丙○○到庭執行職務。
中      華      民      國      九十三      年     六    月     三十    日
                                  臺灣高雄地方法院刑事第五庭
                                      審判長法官    李政庭
                                            法官    何秀燕
                                            法官    蘇雅慧
右正本證明與原本無異。
不得上訴。
                                          書記官    林誠桂
中      華      民      國      九十三      年     六    月     三十    日
附錄本判決論罪科刑法條全文：
中華民國刑法第三百四十九條
收受贓物者，處三年以下有期徒刑、拘役或五百元以下罰金。
搬運、寄藏、故買贓物或為牙保者，處五年以下有期徒刑、拘役或科或併科一千元以
下罰金。
因贓物變得之財物，以贓物論。
